

\vspace{3.5em}
\noindent \begin{minipage}{\textwidth}
\stepcounter{mallinumber}
\noindent \textbf{Tüüpsõnamall \arabic{mallinumber}\,\vadja{õnnõto}}\\

\begin{sideways}
\begin{tabular}{l l}
muutvormimall & tunnused \\
\hline
\underline{õnnõt}\,$\oplus$\,\underline{o} & \textsc{ sg nom } \\
\underline{õnnõt}\,$\oplus$\,t\,$\oplus$\,\underline{o}\,$\oplus$\,ma & \textsc{ sg gen } \\
\underline{õnnõt}\,$\oplus$\,\underline{o}\,$\oplus$\,ta & \textsc{ sg par } \\
\underline{õnnõt}\,$\oplus$\,t\,$\oplus$\,\underline{o}\,$\oplus$\,masõ & \textsc{ sg ill } \\
\underline{õnnõt}\,$\oplus$\,t\,$\oplus$\,\underline{o}\,$\oplus$\,maz & \textsc{ sg ine } \\
\underline{õnnõt}\,$\oplus$\,t\,$\oplus$\,\underline{o}\,$\oplus$\,mass & \textsc{ sg ela } \\
\underline{õnnõt}\,$\oplus$\,t\,$\oplus$\,\underline{o}\,$\oplus$\,mallõ & \textsc{ sg all } \\
\underline{õnnõt}\,$\oplus$\,t\,$\oplus$\,\underline{o}\,$\oplus$\,mall & \textsc{ sg ade } \\
\underline{õnnõt}\,$\oplus$\,t\,$\oplus$\,\underline{o}\,$\oplus$\,malt & \textsc{ sg abl } \\
\underline{õnnõt}\,$\oplus$\,t\,$\oplus$\,\underline{o}\,$\oplus$\,massi & \textsc{ sg tra } \\
\underline{õnnõt}\,$\oplus$\,t\,$\oplus$\,\underline{o}\,$\oplus$\,massaa & \textsc{ sg ter } \\
\underline{õnnõt}\,$\oplus$\,t\,$\oplus$\,\underline{o}\,$\oplus$\,maka & \textsc{ sg com } \\
\underline{õnnõt}\,$\oplus$\,t\,$\oplus$\,\underline{o}\,$\oplus$\,mad & \textsc{ pl nom } \\
\underline{õnnõt}\,$\oplus$\,t\,$\oplus$\,\underline{o}\,$\oplus$\,mijõ & \textsc{ pl gen } \\
\underline{õnnõt}\,$\oplus$\,t\,$\oplus$\,\underline{o}\,$\oplus$\,miit & \textsc{ pl par } \\
\underline{õnnõt}\,$\oplus$\,t\,$\oplus$\,\underline{o}\,$\oplus$\,miisõ & \textsc{ pl ill } \\
\underline{õnnõt}\,$\oplus$\,t\,$\oplus$\,\underline{o}\,$\oplus$\,miiz & \textsc{ pl ine } \\
\underline{õnnõt}\,$\oplus$\,t\,$\oplus$\,\underline{o}\,$\oplus$\,miiss & \textsc{ pl ela } \\
\underline{õnnõt}\,$\oplus$\,t\,$\oplus$\,\underline{o}\,$\oplus$\,miillõ & \textsc{ pl all } \\
\underline{õnnõt}\,$\oplus$\,t\,$\oplus$\,\underline{o}\,$\oplus$\,miill & \textsc{ pl ade } \\
\underline{õnnõt}\,$\oplus$\,t\,$\oplus$\,\underline{o}\,$\oplus$\,miilt & \textsc{ pl abl } \\
\underline{õnnõt}\,$\oplus$\,t\,$\oplus$\,\underline{o}\,$\oplus$\,miissi & \textsc{ pl tra } \\
\underline{õnnõt}\,$\oplus$\,t\,$\oplus$\,\underline{o}\,$\oplus$\,miissaa & \textsc{ pl ter } \\
\underline{õnnõt}\,$\oplus$\,t\,$\oplus$\,\underline{o}\,$\oplus$\,mijka & \textsc{ pl com } \\
\end{tabular}
\end{sideways}
\captionof{table}{Tüüpsõnamall \arabic{mallinumber}\,\vadja{õnnõto} ekstraheeritud muutvormimallid.}
\label{tab:tüüpsõnamall-õnnõto}

\end{minipage}

 
\vspace{1em}
\noindent Tüüpsõnamall \vadja{õnnõto} hõlmab vormisõnastikus 2 lekseemi: \vadja{\underline{õnnõt}\underline{o}} ja \vadja{\underline{hoolit}\underline{o}}.
